臺灣板橋地方法院交通事件裁定　　　　99年度交聲字第3321號
原處分機關　交通部公路總局臺北區監理所板橋監理站
受處分人即
異　議　人　周天培
上列受處分人即異議人因不服交通部公路總局臺北區監理所板橋
監理站於民國99年8 月27日所為板監裁字第裁41-C00000000號違
反道路交通管理事件裁決書所為處分，聲明異議，本院裁定如下
：
    主  文
異議駁回。
    理  由
一、按受處分人不服主管機關所為之處罰，得於接到裁決書之翌
    日起20日內，向管轄地方法院聲明異議，道路交通管理處罰
    條例第87條第1 項定有明文。原處分機關即交通部公路總局
    臺北區監理所板橋監理站於民國99年8 月27日所為本件違反
    道路交通管理事件裁決書，於99年8 月30日送達異議人，此
    有送達證書影本1 紙在卷可稽。異議人嗣於99年9 月16日向
    原處分機關提出案件陳述書，對上開裁決書表明不服，有該
    案件陳述書1 份在卷可憑，則上開陳述書既異議人對原處分
    機關所為前開裁決書表明不服之意旨，雖其因不諳法律，致
    誤向原處分機關提出上開陳述書，仍應視為係向本院提出聲
    明異議，至異議人嗣於99年10月15日向本院提出之聲明異議
    狀內，再次對原處分機關之裁決表明不服，應僅係異議人先
    前於99年9 月16日所為異議之補充陳述，故認本件異議人聲
    明異議並未逾法定之20日期間，本院自應予受理，合先敘明
    。
二、原處分意旨略以：受處分人即異議人周天培於民國99年5 月
    15日上午11時36分許，騎乘車牌號碼APG-011 號重型機車，
    行經臺北縣永和市（現改制為新北市永和區○○○○路（水
    閘門口），經新北市政府警察局永和分局中正橋派出所員警
    舉發「紅燈左轉（闖紅燈環西左轉永和路2 段425 巷）」之
    違規，爰依道路交通管理處罰條例第53條第1 項、第63條第
    1 項第3 款（裁決書漏引第3 款，應予補充）之規定處罰鍰
    新台幣（下同）2,700 元，並記違規點數3 點。
三、異議意旨略以：伊承認有闖紅燈，但是當天被攔下來後伊告
    知警員伊是趕著去醫院，並非有意闖紅燈，警員說伊可至監
    理所申訴，當時警員沒有拿紅單讓伊簽名，導致伊未於應到
    案日期即99年5 月30日前繳納罰鍰，致加罰900 元，變為2,
    700 元。伊收到裁決書才知警員在紅單上寫明「已告知應到
    案處所的時間」，實際上，伊從未接到通知或告知，深感不
    服，爰聲明異議云云。
四、按汽車駕駛人，行經有燈光號誌管誌之交岔路口闖紅燈者，
    處新臺幣1,800 元以上5,400 以下罰鍰；又汽車駕駛人有上
    開行為時，除依原條款處罰鍰外，並予記違規點數3 點，道
    路交通管理處罰條例第53條第1 項、第63條第1 項第3 款分
    別定有明文。
五、經查：
（一）異議人周天培於99年5 月15日上午11時36分許，騎乘車牌
      號碼APG-011 號重型機車，行經新北市永和區○○○路（
      水閘門口）時，因「紅燈左轉（闖紅燈環西左轉永和路2
      段42 5巷」之違規行為，經新北市政府警察局永和分局中
      正橋派出所員警當場舉發，有臺北縣政府警察局北縣警交
      大字第C0 0000000號舉發違反道路交通管理事件通知單1
      紙在卷可稽，且為異議人所不爭執，其於前揭時地確有紅
      燈左轉之違規事實，洵堪認定。
（二）異議人雖以前詞置辯，惟按行為人有違反道路交通管理處
      罰條例之情形者，應填製舉發違反道路交通管理事件通知
      單，並於被通知人欄予以勾記，其係當場舉發者，應填記
      駕駛人或行為人姓名、性別、出生年月日、地址、身分證
      統一編號及車主姓名、地址、車牌號碼、車輛種類。被查
      獲之駕駛人或行為人為受處分人時，應於填記通知單後將
      通知聯交付該駕駛人或行為人簽名或蓋章收受之；拒絕簽
      章者，仍應將通知聯交付該駕駛人或行為人收受，並記明
      其事由及交付之時間；拒絕收受者，應告知其應到案時間
      及處所，並記明事由與告知事項，視為已收受，違反道路
      交通管理事件統一裁罰基準及處理細則第11條第1 項第1
      款定有明文。從而當場舉發案件原則上以填製舉發通知單
      ，並將舉發通知單交由受處分人收受或被查獲之行為人代
      收為舉發程序完成暨生效之要件，設若受處分人或被查獲
      之行為人拒絕收受者，只要舉發員警告知其應到案時間、
      處所並記明事由與告知事項者，舉發程序亦合法有效。本
      件異議人於前開時、地違規後，經員警胡吉宏當場攔停後
      ，依上開規定填製舉發違反道路交通管理事件通知單，並
      交予異議人簽收，惟異議人拒絕簽收，嗣經舉發員警胡吉
      宏告知應到案處所、時間及權益並將前開情事載明於通知
      單，且註記拒簽收一情，業據證人胡吉宏於本院訊問時證
      述明確（本院卷第18頁），且有本件舉發通知單通知聯、
      移送聯影本各1 紙在卷可考（本院卷第10頁），衡以證人
      僅係於執行勤務適時發現異議人有上開情形而逕行舉發，
      其與異議人素不相識，復無怨隙，應無甘冒觸犯偽證之罪
      責，故意構詞誣陷異議人之必要；況警員胡吉宏既將異議
      人攔停並填載違規通知單，在異議人在場且不需花費太多
      時間之情況下，衡情，應無僅因異議人表明其欲趕往醫院
      ，警員即未續行處理該通知單之送達程序之可能，顯見異
      議人所稱：警員沒有拿紅單給伊看，因為伊趕著去醫院，
      就經警員同意而離開了云云（本院卷第19頁），顯與常情
      不符，足認證人胡吉宏前揭證詞為真實可採。則警員胡吉
      宏既已填載違規通知單，並告知異議人應到案時間及處所
      ，依前揭規定，自當視為異議人已收受該通知單，從而，
      異議人自應遵期到案。異議人雖辯稱因嗣後未收受舉發通
      知單，而未遵期繳納罰鍰云云，顯不足採信。
六、綜上，本件異議人前開違規事實，事證明確，原處分機關依
    道路交通管理處罰條例第53條第1 項、第63條第1 項第3 款
    規定，裁處異議人罰鍰新臺幣2,700 元，並記違規點數3 點
    ，核無違誤。本件異議人之異議為無理由，應予駁回。
據上論斷，應依道路交通事件處理辦法第18條，裁定如主文。
中    華    民    國   100    年    2     月    24    日
                        交通法庭  法  官  俞秀美
上列正本證明與原本無異。
如不服本裁定，應於裁定送達後五日內敘明抗告理由，向本院提
出抗告狀。
                                  書記官  謝怡貞
中    華    民    國   100    年    2     月    24    日